臺灣高等法院臺中分院民事裁定　　　　　 96年度抗字第105號
抗告人即債務人　丙○○
代　　理　　人　謝文田律師
相對人即債權人　彰化商業銀行股份有限公司
法 定 代 理 人　甲○○
送 達 代 收 人　乙○○
上列抗告人因與相對人彰化商業銀行股份有限公司間請求清償債
務強制執行事件，聲明異議，對於中華民國96年 1月25日臺灣臺
中地方法院95年度執字第 65086號所為裁定提起抗告，本院裁定
如下：
    主  文
抗告駁回。
抗告程序費用由抗告人負擔。
    理  由
一、抗告人於原法院聲明異議意旨暨抗告意旨略以：相對人之執
    行名義即臺灣士林地方法院（下稱士林地院）92年度執字第
    4968號債權憑證係自該院77年度促字第 536號支付命令換發
    而來，惟近二十年間，伊從未收受該支付命令，推測該支付
    命令應係誤對伊原戶籍地址為送達；且由原法院向士林地院
    函調該支付命令卷所得抽存資料影本中，僅有支付命令裁定
    ，並無確定證明書，亦可知系爭支付命令顯未經合法送達予
    伊。是相對人以上開債權憑證為據聲請之執行程序，即有不
    當，爰聲明異議，請求撤銷執行命令及程序等語。
二、查本件相對人以抗告人及詹文烽為債務人聲請支付命令，經
    臺灣臺北地方法院士林分院（按日後變更組織為如今之士林
    地院，下稱士林分院）於民國（下同）77年 2月15日核發77
    年度促字第 536號支付命令，嗣於同年 4月 8日獲核發支付
    命令確定證明書，因據此聲請之士林分院82年度民執智字第
     951號清償債務執行事件執行無效果，獲士林分院於82年 3
    月12日核發士院民執智字第4945號債權憑證，並於87年 4月
    29日、92年 3月10日二度聲請換發，經士林地院民事執行處
    於債權憑證背面註記，相對人於95年11月17日再據此債權憑
    證聲請本件執行等情，業據本院向士林地院函調上開82年執
    行卷併同本件原法院執行卷查閱屬實，是抗告人應已收受執
    行法院送達之系爭執行命令，並於送達文書上簽收，執行法
    院於取得簽收文書後，嗣始憑以核發確定證明書，抗告人以
    無支付命令確定證明書為由主張系爭支付命令未經合法送達
    ，即有誤解。又自系爭支付命令核發至本件執行，其間歷時
    近二十年，又經執行未果、核發債權憑證、二度換發債權憑
    證等程序，若最初支付命令送達程序有瑕疵，當事人當早已
    發現，乃抗告人至今始首次主張支付命令未經合法送達，尚
    難遽信。再者，系爭支付命令所載抗告人住址為「台北市○
    ○路○段 681巷 6號」，其對抗告人之送達應係以此址為之
    ，而對照抗告人依其新舊戶籍謄本整理臚列之住址變遷時序
    （參見本院卷第 4頁），抗告人係於76年 8月14日至77年 8
    月16日設籍於該址，涵蓋系爭支付命令自核發至確定之時期
    ，是系爭支付命令應確係對抗告人當時之設籍地址為送達，
    抗告人推測該支付命令誤對伊戶籍變更前原地址為送達致未
    合法送達予伊，顯非可採。綜上所述，抗告人以系爭執行命
    令未經合法送達予伊為由聲請撤銷執行命令及程序，自不應
    准許，原法院予以裁定駁回，自無不當，抗告人不服法院原
    裁定而提起抗告，並無理由。
三、據上論結，本件抗告為無理由，依強制執行法第30條之 1、
    民事訴訟法第 495條之 1第 1項、第 449條第 1項、第95條
    、第78條，裁定如主文。
中　　華　　民　　國　　96　　年　　3 　　月　　30　　日
                  民事第三庭    審判長法　官  陳照德
                                      法　官  曾謀貴
                                      法　官  朱  樑
以上正本係照原本作成。
再為抗告應以適用法規顯有錯誤為理由，並經本院之許可，該許
可以原裁定所涉及之法律見解具有原則上之重要性者為限。
如提起再抗告者應於裁定送達後10日內向本院提出抗告理由狀（
須按照他造人數附具繕本）並繳納抗告裁判費新臺幣1,000元，
同時委任律師或具有律師資格之關係人為代理人。
                                      書記官  陳俞豪
中　　華　　民　　國　　96　　年　　4 　　月　　2 　　日
                                                      Ｍ
